【裁判字號】    97,易,2053
【裁判日期】    970617
【裁判案由】    竊盜
【裁判全文】
臺灣臺中地方法院刑事判決              97年度易字第2053號
公  訴  人  臺灣臺中地方法院檢察署檢察官
被      告  甲○○
                    現於臺灣臺中監獄臺中分監
上列被告因竊盜案件，經檢察官提起公訴（97年度偵字第6513號
），本院改依簡式審判程序審理，判決如下：
    主  文
甲○○攜帶兇器竊盜，未遂，累犯，處有期徒柒月。
    犯罪事實
一、甲○○曾因竊盜、毒品危害防制條例、脫逃等案件，經法院
    分別判處有期徒刑1年6月、3月及2月確定，3 案接續執行，
    於民國93年11月18日入監執行，甫於96年1月6日假釋期滿執
    行完畢。詎仍不思悛悔，復意圖為自己不法之所有，於96年
    9 月19日上午之不詳時間，在臺中市西屯區○○○街45號前
    ，見乙○○所有車牌號碼V7-9919 號自小客車無人看管，且
    車門未上鎖之際，即直接打開車門進入車內，並以置於車內
    後車廂之螺絲起子破壞方向盤電門鎖，欲竊取該汽車，嗣因
    無法發動該車，未得逞而逃逸。
二、案經臺中市警察局第六分局報告臺灣臺中地方法院檢察署檢
    察官偵查起訴，本院改行簡式審判程序。
    理  由
壹、程序部分：
一、按簡式審判程序之證據調查，不受刑事訴訟法第159條第1項
    規定之限制，刑事訴訟法第273條之2定有明文。此乃因簡式
    審判程序，貴在審判程序之簡省便捷，故調查證據之程序宜
    由審判長便宜行事，以適當之方法行之即可；又因被告對於
    犯罪事實並不爭執，可認定被告亦無行使反對詰問權之意，
    因此有關傳聞證據之證據能力限制規定無庸予以適用。
二、本件證人乙○○於警詢及偵查中所為之陳述，雖為審判外之
    言詞陳述，其性質為傳聞證據；惟本件訴訟係適用簡式審判
    程序，有審判筆錄在卷可稽，是其等於警詢及偵查中所為之
    證言，自有證據能力。
貳、實體部分：
一、上揭事實，業據被告甲○○坦承不諱，核與被害人乙○○於
    警詢時證述之情節相符。且臺中市警察局第六分局員警據被
    害人報案後，即前往上址自小客車停放處實施蒐證，並在該
    車引擎蓋及左車門處採集到指紋痕跡4 枚，經送往內政部警
    政署刑事警察局鑑驗確認結果，前揭指紋分別與被告之左環
    指、左食指、左中指、左拇指指紋相符，有內政部警政署刑
    事警察局鑑驗書1 份及採證相片12張附卷可稽。被告自白犯
    罪與事實相符，本件事證明確，被告犯行堪予認定。
二、按刑法第321 條第1項第3款之攜帶兇器竊盜罪，只須行竊時
    攜帶具危險性之兇器為已足，不以該兇器屬其本人所有為必
    要，本件被告行竊當時，所持有之螺絲起子，雖係被害人車
    內之物品，非被告所有，惟被告行竊時既攜帶具有危險性足
    供兇器使用之螺絲起子，依前揭意旨，仍應論以攜帶兇器竊
    盜罪。是核被告甲○○已下手實施竊盜之犯行，而未生竊取
    財物之結果，所為係犯刑法第321條第1項第1款、第2項之攜
    帶兇器竊盜未遂罪。公訴人認被告所為係犯刑法第320條第1
    項、第3 項之普通竊盜未遂罪，容有誤會，惟起訴之基本事
    實同一，爰由本院依法變更起訴法條。又被告有事實欄所載
    之前科，有臺灣高等法院被告前案紀錄表可參，其前受有期
    徒刑之執行完畢後，5 年以內故意再犯本件有期徒刑以上之
    罪，為累犯，應依刑法第47條第1 項之規定，加重其刑。又
    被告已著手犯罪行為之實施而不遂，為未遂犯，爰依刑法第
    26條前段之規定，減輕其刑，並依法先加重後減輕之。爰審
    酌被告為累犯，且素行不良，身強體健卻不思努力，反而覬
    覦被害人之財物，惡性非輕，惟犯後坦承犯行態度良好等一
    切情狀，量處如主文所示之刑，並諭知易科罰金之折算標準
    。至被告行竊時所使用之螺絲起子既非被告所有，自無需為
    沒收之諭知，併此敘明。
據上論斷，應依刑事訴訟法第273 條之1第1項、第300條、第299
條第1 項前段，刑法第321條第1項第3款、第2項、第26條前段、
第47條第1 項，刑法施行法第1條之1第1項、第2項前段，判決如
主文。
中    華    民    國    97    年    6     月    17    日
                  刑事第六庭  法  官  高英賓
上正本證明與原本無異。
如不服本判決，應於收送達後10日內向本院提出上訴書狀（應敘
述具體理由並附繕本）。
上訴書狀如未敘述理由，應於上訴期間屆滿後20日內補提理由書
於本院。
                              書記官  司立文
中    華    民    國    97    年    6     月    17    日
附錄論罪科刑法條：
中華民國刑法第321 條
犯竊盜罪而有左列情形之一者，處6月以上、5年以下有期徒刑：
一  於夜間侵入住宅或有人居住之建築物、船艦或隱匿其內而犯
    之者。
二  毀越門扇、牆垣或其他安全設備而犯之者。
三  攜帶兇器而犯之者。
四  結夥三人以上而犯之者。
五  乘火災、水災或其他災害之際而犯之者。
六  在車站或埠頭而犯之者。
前項之未遂犯罰之。


司法院資訊處製作；財團法人民間司法改革基金會備份。
